【裁判字號】    95,易,1819
【裁判日期】    951009
【裁判案由】    竊盜等
【裁判全文】
臺灣臺中地方法院刑事判決              95年度易字第1819號
公  訴  人  臺灣臺中地方法院檢察署檢察官
被      告  癸○○
                    （現另案於臺灣臺中監獄執行中）
            丁○○
            丙○○
上列被告因竊盜等案件，經檢察官提起公訴（九十四年度偵字第
一九三七六號、九十五年度偵字第二九六八號、第七一一五號）
及移送本院併案辦理（九十五年度偵字第一四五五一號），本院
判決如下：
    主    文
癸○○連續攜帶兇器竊盜，累犯，處有期徒刑壹年陸月。扣案之
螺絲起子、鯉魚鉗各壹支，證物編號一、五之Ｔ型扳手貳支，均
沒收。
丁○○收受贓物，處有期徒刑伍月，如易科罰金，以銀元參佰元
即新臺幣玖佰元折算壹日。
丙○○無罪。
    犯罪事實
一、癸○○前於民國九十三年間，曾因違反毒品危害防制條例案
    件，經本院於九十三年十二月二十三日以九十三年度豐簡字
    第六一八號判處有期徒刑六月確定，甫在九十四年三月二十
    二日因易科罰金執行完畢；詎仍不知警省悔悟，猶基於意圖
    為自己不法所有之概括犯意，自九十四年九月二十六日十六
    時三十分許起，至九十五年二月二日上午十時許止，先後於
    如附表所示之時、地，以附表所示之攜帶兇器或徒手進入屋
    內等方式，竊取如附表所示壬○○等人之行動電話及現金等
    物，並於竊得後即將可得變現之物品，攜至臺中市○○路與
    自由路路口之跳蚤市場銷贓變賣為現款，並予花用殆盡。
二、丁○○前無不法犯罪前科紀錄，素行尚佳，其係位於臺中市
    北屯區北坑巷一一之七號「宗屏汽車修配場」之負責人。緣
    癸○○於九十五年二月二日上午七時許，在臺中市北屯區○○○街一七一號前，竊得如附表編號一０所示之乙○○所有
    車牌號碼二Ｖ－七六七六號自用小客車一部後，因與不知情
    之丙○○交好，即於同年月七日以電話詢問丙○○是否願意
    收受該自用小客車之輪胎使用，丙○○應允後，癸○○旋與
    其相約於翌日至丁○○所開設之前揭「宗屏汽車修配場」更
    換輪胎，隨即並與丁○○聯繫，約妥由丁○○負責拆卸該部
    自用小客車之輪胎換裝於丙○○所駕駛之車牌號碼五五三三
    －ＬＰ號自用小客車上，其餘車體部分則由丁○○負責解體
    銷贓，以為拆卸換裝輪胎之報酬。翌日（即二月八日）十二
    時許，癸○○即依約駕駛該部車牌號碼二Ｖ－七六七六號自
    用小客車至丁○○所開設之汽車修配廠，由知情該車係屬來
    路不明之贓物，仍基於收受贓物犯意之丁○○收受以待解體
    銷贓。丙○○雖亦依約前來準備換裝輪胎，惟於言談間已得
    知該部自用小客車乃癸○○所竊得之贓物，丙○○因不願受
    領贓物，乃偕同癸○○藉故離開前揭汽車修配廠。
三、嗣癸○○於九十五年二月八日二十時十分許，在臺中縣潭子
    鄉○○路○段七二號前，因形跡可疑，與丙○○同為警所查
    獲，並扣得其所有供其為前開竊盜犯行所用或預備供竊盜犯
    行所用之螺絲起子、鯉魚鉗各一支、證物編號一、五之Ｔ型
    扳手二支，非其所有且與癸○○本件竊盜犯行無直接關連性
    之Ｔ型扳手二支，暨其所竊得之外套一件、保戶簿一本、信
    用卡與保戶卡各一張、飾品二條及行動電話一支（均已分別
    歸還被害人）。其後，癸○○並帶同員警至丁○○所開設之
    前揭「宗屏汽車修配場」起獲上揭乙○○所失竊之車牌號碼
    二Ｖ－七六七六號自用小客車與該車之鑰匙一支（亦已歸還
    被害人乙○○），始由警進而查悉上情。
四、案經壬○○訴由臺中市警察局第五分局及臺中縣警察局豐原
    分局先後報請臺灣臺中地方法院檢察署檢察官偵查起訴，暨
    南投縣政府警察局埔里分局報告臺灣南投地方法院檢察署檢
    察官呈請臺灣高等法院臺中分院檢察署檢察長令轉臺灣臺中
    地方法院檢察署檢察官偵查後，移送本院併案審理。
    理    由
壹、有罪部分：
  一、認定犯罪事實所憑之證據及理由：
  （一）訊據被告癸○○就上開竊盜犯罪事實均坦認不諱，核與
        如附表所示之被害人壬○○等人分別於警詢及偵查中指
        述之物品遭竊情節大致相符（見中分五刑字第０九四０
        ０三七三一六號卷第四頁至第五頁，豐警刑字第０九五
        ００００七七九號卷第二五頁至第三七頁，偵字第二九
        六八號卷第八一頁至第八二頁，豐警刑字第０九五００
        ０一二八八號卷第七頁至第一八頁，投埔警刑字第０九
        五００一九七三０號卷第四頁至第五頁，偵字第一四五
        五一號卷第一二頁），且有通聯調閱查詢單、查獲時所
        拍攝之照片十八張、贓物認領保管單四紙、車輛車牌失
        竊作業－查獲車輛認可資料二張附卷（見中分五刑字第
        ０九四００三七三一六號卷第一四頁至第三０頁，豐警
        刑字第０九五００００七七九號卷第五二頁至第六七頁
        、第七一頁至第七四頁、第七六頁、第七七頁），暨被
        告癸○○所有供其為前開竊盜犯行所用或預備供竊盜犯
        行所用之螺絲起子、鯉魚鉗各一支、證物編號一、五之
        Ｔ型扳手二支扣案可資佐證，是被告癸○○所為前揭自
        白，核與客觀事實相符，堪予採信。
  （二）訊據被告丁○○固坦陳確有於其所開設之「宗屏汽車修
        配場」為警起獲車牌號碼二Ｖ－七六七六號自用小客車
        之情事，然矢口否認有何收受贓物之犯行，辯稱：該部
        自用小客車是癸○○開來讓伊換裝汽車玻璃的，伊並不
        知道該車是癸○○偷來的贓車，伊純粹幫癸○○換玻璃
        ，並無收受該部贓車之情事云云；惟查，前揭車牌號碼
        二Ｖ－七六七六號自用小客車，係屬被害人乙○○所有
        ，而於九十五年二月二日上午七時許，在臺中市北屯區
        ○○○街一七一號前，為被告癸○○所竊一節，業經被
        告癸○○供陳綦詳，核與被害人乙○○於警詢及偵查中
        指證情節大致相符，並有贓物認領保管單及車輛車牌失
        竊作業－查獲車輛認可資料在卷可憑，已如前述，是該
        車牌號碼二Ｖ－七六七六號自用小客車係屬贓物無訛。
        被告丁○○雖以前揭情詞置辯，但被告癸○○已於警詢
        及偵審中迭次供陳：伊竊得該部車牌號碼二Ｖ－七六七
        六號自用小客車後未幾，即先聯絡丙○○是否要更換汽
        車輪胎，丙○○應允後，伊隨即另聯繫開設汽車修配場
        之丁○○，告知丁○○有一部伊所竊取之自用小客車，
        請丁○○卸下該車之輪胎，為丙○○換裝後，其餘車體
        部分即由丁○○自行處理。伊將該部車輛開至丁○○之
        汽車修配場後，有外出一會兒，回來後發現車輛之玻璃
        已遭擊破，經伊詢問丁○○，丁○○告訴伊因汽車玻璃
        上有車身號碼，所以必須將之擊碎，以免為人察覺等語
        甚詳（見豐警刑字第０九五００００七七九號卷第一四
        頁至第一五頁，偵字第二九六八號卷第二二頁至第二三
        頁，本院卷第八四頁至第八六頁），核與被告丙○○所
        供證：癸○○於九十五年二月七日與伊聯絡，說有輪胎
        四個可以贈送，問伊要不要，伊於翌日就依約駕駛自己
        的汽車到丁○○經營的汽車修配場準備更換輪胎。在修
        配場內伊聽到癸○○及丁○○之談話內容，才知道該部
        車輛原來是癸○○偷來的。之後，癸○○向伊借車外出
        ，伊看到丁○○拿出鐵鎚將該部車輛之玻璃全數敲破，
        伊詢問丁○○何故，丁○○才告訴伊玻璃上有車身號碼
        ，所以要擊碎，才不會讓別人查知是贓車等語差相吻合
        （見豐警刑字第０九五００００七七九號卷第二一頁至
        第二三頁，偵字第二九六八號卷第二二頁至第二三頁，
        本院卷第八七頁至第八八頁），本院衡酌被告癸○○自
        始均坦認竊取該部車輛之情事，則該自用小客車無論交
        付予何人收受，俱無從脫卸其竊盜之罪嫌，且被告癸○○與被告丁○○有一定之情誼，彼此間並無怨隙，是被
        告癸○○並無故意誣陷被告丁○○以圖謀卸免其自身刑
        事責任之實益，自堪認被告癸○○所言車牌號碼二Ｖ－
        七六七六號自用小客車係由其交付予被告丁○○，且二
        人已約妥由被告丁○○將該部自用小客車之輪胎拆卸予
        被告丙○○使用，其餘車體部分則由被告丁○○自行處
        理，解體銷贓等語，當非子虛，堪予採認。況該部車輛
        遭查獲時，既未懸掛車牌，被告癸○○亦供述其竊得該
        車後，有先將車牌拆卸丟棄在臺中市○○路巷道內後，
        始交付予被告丁○○解體銷贓等語（見偵字第二九六八
        號卷第二一頁、第八三頁），則被告丁○○於向被告癸○○收入該部未嫌掛車牌之車輛時，自當知悉該車之來
        源可疑，其竟猶予收取，更足認定被告丁○○應有收受
        贓物之故意甚明。
  （三）綜上所述，被告丁○○前揭所辯，無非事後飾卸之語，
        不足採信。本件事證至臻明確，被告癸○○、丁○○之
        犯行，均洵堪認定。
  二、被告癸○○、丁○○行為後，刑法及刑法施行法業於九十
      四年二月二日經總統以華總一義字第０九四０００一四九
      ０一號令修正公布，並於九十五年七月一日施行。按行為
      後法律有變更者，適用行為時之法律，但行為後之法律有
      利於行為人者，適用最有利於行為人之法律，現行刑法第
      二條第一項定有明文。此條規定乃與刑法第一條罪刑法定
      主義契合，而貫徹法律禁止溯及既往原則，係規範行為後
      法律變更所生新舊法律比較適用之準據法，是刑法第二條
      本身雖經修正，但刑法第二條既屬適用法律之準據法，本
      身尚無比較新舊法之問題，應一律適用裁判時之現行刑法
      第二條規定以決定適用之刑罰法律，先予辨明。又以本次
      刑法修正之比較新舊法，應就罪刑有關之共犯、未遂犯、
      想像競合犯、牽連犯、連續犯、結合犯，以及累犯加重、
      自首減輕暨其他法定加減原因（如身分加減）與加減例等
      一切情形，本於統一性及整體性原則，綜其全部罪刑之結
      果而為比較，亦有最高法院九十五年度第八次刑事庭會議
      決議可資參照。是按：
  （一）被告癸○○多次竊盜之犯行，係時間緊接，所犯為構成
        要件相同之罪名，顯係基於概括犯意反覆為之，而修正
        後刑法業已刪除連續犯之規定，考諸該規定刪除後，除
        法理上合於接續犯、包括一罪之情形仍可認為構成單一
        之犯罪外，其餘數犯罪行為之情形，即應依刑法第五十
        一條之規定予以分論併罰，此刪除雖非犯罪構成要件之
        變更，但顯已影響行為人刑罰之法律效果，自屬法律有
        變更。依修正前刑法，本件被告癸○○得論以連續犯，
        並得加重其刑至二分之一，其所犯刑法第三百二十一條
        第一項第三款之加重竊盜罪，最重本刑為五年，加重其
        刑至二分之一後，最高僅得判處被告癸○○有期徒刑七
        年六月，然依修正後之刑法應併合處罰，被告癸○○十
        一次竊盜犯行，最高則得判處有期徒刑三十年，依修正
        後刑法第二條第一項規定比較新、舊法結果，仍應適用
        較有利於被告癸○○之行為時法律，即修正前刑法而論
        以連續犯。
  （二）被告癸○○行為時，刑法第四十七條累犯原規定：受有
        期徒刑之執行完畢或受無期徒刑或有期徒刑一部之執行
        而赦免後，五年以內再犯有期徒刑以上之罪者，為累犯
        ，加重本刑至二分之一。」，修正後之刑法第四十七條
        規定則為：「受徒刑之執行完畢，或一部之執行而赦免
        後，五年以內故意再犯有期徒刑以上之罪者，為累犯，
        加重本刑至二分之一。第九十八條第二項關於因強制工
        作而免其刑之執行者，於受強制工作處分之執行完畢或
        一部之執行而免除後，五年以內故意再犯有期徒刑以上
        之罪者，以累犯論。」。本件被告癸○○所犯係屬故意
        犯罪，是不論依新法或舊法均構成累犯，則修正前刑法
        關於累犯之規定，對被告癸○○並無不利之情形。
  （三）刑法第三百四十九條第一項之收受贓物罪，法定刑得併
        科處銀元五百元以下罰金，據修正後刑法施行法增訂第
        一條之一：「中華民國九十四年一月七日刑法修正施行
        後，刑法分則編所定罰金之貨幣單位為新臺幣。九十四
        年一月七日刑法修正時，刑法分則編未修正之條文定有
        罰金者，自九十四年一月七日刑法修正施行後，就其所
        定數額提高為三十倍。但七十二年六月二十六日至九十
        四年一月七日新增或修正之條文，就其所定數額提高為
        三倍」及刑法第三十三條第五款修正為：「主刑之種類
        如下：五、罰金：新臺幣一千元以上，以百元計算之」
        等規定，是依修正後之法律，刑法第三百四十九條第一
        項之收受贓物罪所得併科處之罰金刑最高為新臺幣一萬
        五千元（五百元三十）、最低為新臺幣一千元；然依
        被告丁○○行為時之刑罰法律，即罰金罰鍰提高標準條
        例第一條前段規定之提高倍數十倍及刑法第三十三條第
        五款規定之罰金最低額一元計算，該罪所得併科之罰金
        刑最高為銀元五千元，最低額為銀元一元，若換算為新
        臺幣，最高額雖與新法同為新臺幣一萬五千元，然最低
        額僅為新臺幣三元。因此，比較上述修正前、後之刑罰
        法律，自應以被告丁○○行為時關於併科處罰金刑之法
        律較有利於被告丁○○。
  （四）被告丁○○於犯罪時之刑法第四十一條第一項前段規定
        ：「犯最重本刑為五年以下有期徒刑以下之刑之罪，而
        受六個月以下有期徒刑或拘役之宣告，因身體、教育、
        職業、家庭之關係或其他正當事由，執行顯有困難者，
        得以一元以上三元以下折算一日，易科罰金。」又被告
        丁○○行為時之易科罰金折算標準，修正前罰金罰鍰提
        高標準條例第二條（現已刪除）規定，就其原定數額提
        高為一百倍折算一日，則本件被告丁○○行為時之易科
        罰金折算標準，最高應以銀元三百元折算一日，經折算
        為新臺幣後，應以新臺幣九百元折算為一日。惟九十五
        年七月一日修正公布施行之刑法第四十一條第一項前段
        則規定：「犯最重本刑為五年以下有期徒刑以下之刑之
        罪，而受六個月以下有期徒刑或拘役之宣告者，得以新
        臺幣一千元、二千元或三千元折算一日，易科罰金。」
        比較修正前後之易科罰金折算標準，以九十五年七月一
        日修正公布施行前之規定，較有利於被告丁○○，則依
        刑法第二條第一項前段，自應適用修正前刑法第四十一
        條第一項前段之規定，定其折算標準。
  （五）綜合上述各條文修正前、後之比較，揆諸前揭最高法院
        決議及修正後刑法第二條第一項前段、但書規定之「從
        舊從輕」原則，因被告癸○○於本件係先受有期徒刑執
        行完畢，五年內故意再犯本件有期徒刑以上之罪之情形
        ，修正前後規定均認應構成累犯，且咸應加重本刑至二
        分之一，並無歧異之處，然被告癸○○本件多次竊盜犯
        行，應依修正前刑法第五十六條之規定論以連續犯對其
        較為有利；另被告丁○○所犯刑法第三百四十九條第一
        項之收受贓物罪，依修正前刑法第三十三條第五款規定
        ，其法定得予併科處之罰金刑最低額度較低，且依修正
        前刑法第四十一條第一項前段對被告丁○○所宣告有期
        徒刑易科罰金之折算標準額度亦較低，綜合全部罪刑之
        比較，自應均一體適用被告癸○○、丁○○行為時之法
        律，即修正前刑法之相關規定及罰金罰鍰提高標準條例
        第一條前段、修正前罰金罰鍰提高標準條例第二條規定
        ，予以論處。
  三、核被告癸○○、丁○○所為：
  （一）按刑法之加重竊盜罪所謂之攜帶兇器，以客觀上具有隨
        時可能用以行兇之危險性為已足，至於竊盜犯主觀上有
        無以之行兇或反抗之意思，則非所問，本件被告癸○○
        為附表編號七及一一所示之竊盜犯行時，係手持螺絲起
        子為之，該扣案之螺絲起子全長約十餘公分，係金屬材
        質，並有銳利之尖端，可供作兇器使用，客觀上足致他
        人生命、身體、安全發生危害，是核被告癸○○所為，
        係犯刑法第三百二十一條第一項第三款之攜帶兇器竊盜
        罪（附表編號七、一一所示竊盜犯行部分）及同法第三
        百二十條第一項之普通竊盜罪（附表其餘竊盜犯行部分
        ）。被告癸○○所為如附表所示之十一次竊盜行為，均
        時間緊接，所犯基本構成要件相同，顯係基於概括之犯
        意反覆為之，為連續犯，應依修正前刑法第五十六條之
        規定以情節較重之攜帶兇器竊盜罪之一罪論，並加重其
        刑。被告癸○○關於附表編號三所示之竊盜犯行，固未
        據檢察官於起訴書中載明，然與已起訴並經本院論罪科
        刑之附表所示其他竊盜犯行間，具有刑法修正前之連續
        犯之裁判上一罪關係，亦為起訴效力所及，復為檢察官
        請求併案辦理（九十五年度偵字第一四五五一號），基
        於審判不可分原則，本院自得併予審論之。另被告癸○○有前開犯罪事實欄所載經有期徒刑宣告及執行完畢之
        情形，此有臺灣高等法院被告前案紀錄表可查，被告癸○○於有期徒刑執行完畢後，五年以內再犯本件有期徒
        刑以上之罪，係屬累犯，應依修正前刑法第四十七條之
        規定遞予加重其刑。
  （二）至被告丁○○所為，則係犯刑法第三百四十九條第一項
        之收受贓物罪。公訴人於本院審理論告時雖指稱被告丁○○為此收受贓物犯行，應係與被告丙○○共同為之，
        彼此間有共同正犯之關係，惟本院審理後認被告丙○○
        並無實際為收受贓物之構成要件行為，經查被告丙○○
        就此收受贓物犯罪亦無與被告丁○○有何犯意聯絡（詳
        後述），是公訴檢察官此部分所指，尚有誤會，應併指
        明。
  四、爰審酌被告癸○○正值青壯，卻不思振作，奮發向上，竟
      猶貪取非份之財，連續竊取他人財物，缺乏對他人財產權
      需予以尊重，不得恣意加以侵害等觀念，所得復非少數，
      嚴重危害社會安全秩序，惡行非輕；另被告丁○○前無不
      法犯罪前科紀錄，素行尚佳，亦有其臺灣高等法院被告前
      案紀錄表足按，其為國中畢業，智識程度雖不高，仍應端
      正品行，奮發向上，竟囿於貪念而收受贓物，既侵害被害
      人之財產權益，亦使被竊取之物難於追及或回復，助長竊
      風，亦無足取；兼衡酌其二人各自犯罪之動機、目的、手
      段，被告癸○○犯後坦認犯行，犯罪後態度尚稱良好；被
      告丁○○所收受贓物之價值及其犯後飾詞掩飾，缺乏悔過
      之具體表現等一切情狀，分別量處如主文所示之刑，並就
      對被告丁○○所宣告之有期徒刑部分，依修正前刑法第四
      十一條第一項前段及原罰金罰鍰提高標準條例第二條之規
      定，諭知易科罰金之折算標準。
  五、扣案之螺絲起子、鯉魚鉗各一支與證物編號一、五之Ｔ型
      扳手二支，係被告癸○○所有且供其為前開竊盜犯行所用
      或預備供竊盜犯行所用之物，業據被告供陳在案（見偵字
      第二九六八號卷第二一頁、本院卷第九二頁、第九三頁）
      ，自應依刑法第三十八條第一項第二款之規定併予宣告沒
      收（被告癸○○行為後，刑法第三十八條規定業經修正公
      布施行，修正前、後之同條條文，對於供犯罪所用或犯罪
      預備之物，以屬於犯罪行為人為限應予沒收之要件並未變
      更，而本次修正，處刑條文並未修正，亦即行為時與裁判
      時之主刑條文並無不同，則依從刑，係附屬於主刑，不生
      比較輕重問題，本件即應適用修正後之刑法第三十八條規
      定為沒收之依據，最高法院二十四年上字第五二九二號判
      例要旨參考）。至扣案之另二支Ｔ型扳手，因非屬被告癸○○所有，復無積極事證足認與被告癸○○本件竊盜犯行
      有何直接關連性，核與沒收要件即有未合，爰不併為沒收
      之諭知，附此敘明。
貳、無罪部分：
  一、起訴及公訴檢察官論告意旨另以：被告丙○○已知被告癸○○所竊取之車牌號碼二Ｖ－七六七六號自用小客車係屬
      來路不明之贓物，仍與被告丁○○基於收受贓物之犯意聯
      絡，共同將該部自用小客車收入後，欲行拆卸輪胎換裝使
      用，因認被告丙○○亦共同涉有刑法第三百四十九條第一
      項之收受贓物罪嫌等語。
  二、按犯罪事實應依證據認定之，無證據不得認定犯罪事實。
      又不能證明被告犯罪者，應諭知無罪之判決，刑事訴訟法
      第一百五十四條第二項、第三百零一條第一項分別定有明
      文。又事實之認定，應憑證據，如未能發現相當證據，或
      證據不足以證明，自不能以推測或擬制之方法，為裁判基
      礎（最高法院四十年台上字第八六號判例參照）；再者，
      二人以上以共同犯罪之意思，事前同謀，推由其中部分之
      人實施，其未參與實施之共謀者，固為學說上所稱之共謀
      共同正犯，依司法院大法官釋字第一０九號解釋，仍成立
      共同正犯。但未參與實施者，因僅有犯罪之謀議，而無行
      為之分擔，則渠等之間如何為犯罪之謀議、如何推由其中
      部分之人實施？即為決定其是否成立同謀共同正犯之重要
      依據，自應依證據證明之，不能僅憑擬制推測之方法，採
      為認定同謀共同正犯判斷之基礎（最高法院九十四年度台
      上字第七一九五號判決要旨參照）。
  三、本件檢察官認被告丙○○亦涉有前揭收受贓物犯行，無非
      係以該犯罪事實為被告丙○○及癸○○供承明確，並經被
      害人乙○○指述綦詳，復有乙○○所書立贓物認領保管單
      可資佐證為其主要論據。訊據被告丙○○則堅決否認涉有
      此收受贓物犯行，辯稱：伊原並不知該部車牌號碼二Ｖ－
      七六七六號自用小客車係癸○○所竊取，當時癸○○只是
      說要將該車之輪胎換給伊，伊不以為意，即允諾之。翌日
      ，伊依約至丁○○所開設之汽車修配場，於言談間才聽到
      癸○○談及該部車輛係竊取而來的，伊得知後便已不想換
      裝，所以才藉故離開等語。
  四、經查，被告癸○○已於警詢及偵審時迭稱：伊一開始與丙○○聯繫時，並沒有告知丙○○該部車牌號碼二Ｖ－七六
      七六號自用小客車係伊所竊取的。丙○○應該是在丁○○
      的汽車修配場聽到伊與丁○○的談話內容，才知道該部車
      輛是贓車等語明確（見豐警刑字第０九五００００七七九
      號卷第一五頁，偵字第二九六八號卷第二二頁，本院卷第
      八八頁），是被告丙○○於應允受贈換裝該部贓車之輪胎
      時，是否如檢察官所稱業已有收受贓物之故意，已非無疑
      。另本件前揭車牌號碼二Ｖ－七六七六號自用小客車係由
      被告丁○○所收受欲行拆解，迄至被告癸○○、丙○○為
      警查獲止，僅見車窗玻璃已遭擊碎，但被告丁○○尚未將
      該部贓車之輪胎拆卸換裝至被告丙○○所有之車牌號碼五
      五三三－ＬＰ號自用小客車上，自難認被告丙○○有何「
      收受」贓物之客觀舉措。又按刑法所謂「共同正犯」，係
      指二人以上之正犯，相互間於主觀上本於犯意之聯絡，並
      於客觀上為犯罪行為之分擔者（實施共同正犯）；或以自
      己共同犯罪之意思，參與實施犯罪構成要件以外之行為；
      或以自己共同犯罪之意思，事先同謀，而由其中一部分人
      實施犯罪之行為者（共謀共同正犯），始屬之。被告丙○○雖應允受讓該部自用小客車之輪胎，但因須待被告丁○○為其換裝而尚未收受，且被告丁○○之所以願受領該部
      贓車，並擬為被告丙○○換裝輪胎，所牟取者無非為其餘
      車體部分拆解銷贓之不法利益，被告丁○○、丙○○既各
      有所圖，且無積極證據足認彼此間有共同犯罪之謀議，自
      難認以被告丁○○已收受該部贓車欲行拆解，即等同於被
      告丙○○亦已收受，而遽予論斷被告丙○○「共同收受」
      贓物之罪責，是檢察官於起訴書中認被告丙○○就此部分
      收受贓物之犯罪事實已坦承不諱，並經被告癸○○就被告
      丙○○、丁○○確有收受贓物之犯意聯絡指證綦詳云云，
      恐有誤會。另被害人乙○○於警詢、偵查中之指述及其所
      書立之贓物認領保管單，充其量僅可證明其確有車輛遭人
      竊取之事實，被害人乙○○既未能知情被告癸○○於竊盜
      車輛後之銷贓過程，以其指述及所書立之贓物認領保管單
      當無從憑以論斷被告丙○○與丁○○間收受贓物犯意聯絡
      之有無，乃至為灼然，亦附此敘明之。
  五、綜此，被告丙○○既無收受贓物之客觀舉措，本院經查亦
      無任何人聽聞或有其他積極之證據，足認被告丙○○就被
      告丁○○所為收受贓物犯行有何犯意之聯絡而屬共謀共同
      正犯之情形，公訴人此部分認定所依據之理由自尚有未足
      ，即未達確信真實之程度，尚有合理性懷疑之存在。此外
      ，復查無其他具體事證，足認被告丙○○確有與被告丁○○共同為此部分收受贓物犯行之情事，應認不能證明被告
      丙○○犯罪，揆諸前揭說明，自應依法就此被告丙○○被
      訴收受贓物部分，另為無罪判決之諭知。
據上論斷，應依刑事訴訟法第二百九十九條第一項前段、第三百
零一條第一項，刑法第三百二十一條第一項第三款、第三百四十
九條第一項、第三十八條第一項第二款，修正前刑法第五十六條
、第四十七條、第四十一條第一項前段，罰金罰鍰提高標準條例
第一條前段，修正前罰金罰鍰提高標準條例第二條，現行法規所
定貨幣單位折算新臺幣條例第二條，判決如主文。
本案經檢察官辛○○到庭執行職務。
中    華    民    國    95    年    10    月    9     日
                  刑事第一庭  審判長法  官  張國忠
                                    法  官  黃松竹
                                    法  官  陳思成
上正本證明與原本無異。
如不服本判決，應於送達後十日內向本院提出上訴狀（須附繕本
），上訴於臺灣高等法院臺中分院。
                                    書記官  王嘉麒
中    華    民    國    95    年    10    月   11     日
附錄論罪科刑法條：
刑法第三百二十一條第一項第三款
犯竊盜罪而有左列情形之一者，處六月以上五年以下有期徒刑：
三、攜帶兇器而犯之者。
刑法第三百四十九條第一項
收受贓物者，處三年以下有期徒刑、拘役或五百元以下罰金。
附表：
┌──┬──────┬───────┬───┬─────┬─────┬────────┐
│編號│犯 罪  時 間│犯  罪  地  點│被害人│竊取之財物│ 竊盜手法 │備            註│
├──┼──────┼───────┼───┼─────┼─────┼────────┤
│    │94年09月26日│臺中市○○路11│壬○○│NOKIA牌型 │趁被害人未│癸○○嗣並將其所│
│    │16時30分許  │7之4號        │      │號2650，序│注意且未關│申辦號碼０九三０│
│一  │            │              │      │號00000000│大門之際，│三四四八七四號Ｓ│
│    │            │              │      │0000000號 │入內徒手行│ＩＭ卡，插入該所│
│    │            │              │      │行動電話一│竊。      │竊得之行動電話中│
│    │            │              │      │支、駕照及│          │使用            │
│    │            │              │      │行照各一張│          │                │
│    │            │              │      │、現金新臺│          │                │
│    │            │              │      │幣二千元。│          │                │
├──┼──────┼───────┼───┼─────┼─────┼────────┤
│    │94年10月初某│臺中市○○路86│寅○○│現金新臺幣│趁被害人未│                │
│    │日日間      │2號           │      │六千元。  │注意且未關│                │
│二  │            │              │      │          │大門之際，│                │
│    │            │              │      │          │入內徒手行│                │
│    │            │              │      │          │竊。      │                │
├──┼──────┼───────┼───┼─────┼─────┼────────┤
│    │94年10月24日│南投縣埔里鎮忠│戊○○│現金新臺幣│趁被害人未│                │
│    │上午8時20分 │孝路165號「宏 │      │五千元。  │注意之際，│                │
│三  │許          │揚電訊行」    │      │          │入內徒手行│                │
│    │            │              │      │          │竊。      │                │
├──┼──────┼───────┼───┼─────┼─────┼────────┤
│    │94年10月間某│臺中市○○路88│甲○○│剪刀、推刀│趁被害人未│                │
│    │日日間      │2號           │      │、電動剪髮│注意之際，│                │
│四  │            │              │      │器各一把。│入內徒手行│                │
│    │            │              │      │          │竊。      │                │
├──┼──────┼───────┼───┼─────┼─────┼────────┤
│    │94年12月18日│臺中縣潭子鄉中│子○○│公事包一個│趁被害人未│                │
│    │下午某時    │山路13之1號   │      │、土地銀行│注意之際，│                │
│    │            │              │      │、聯邦銀行│入內徒手行│                │
│五  │            │              │      │、台新銀行│竊。      │                │
│    │            │              │      │存摺各一本│          │                │
│    │            │              │      │、客戶收款│          │                │
│    │            │              │      │單一件。  │          │                │
├──┼──────┼───────┼───┼─────┼─────┼────────┤
│    │95年01月01日│臺中市○○路2 │丑○○│電腦主機及│趁被害人未│                │
│    │上午9時50分 │段16之8號     │      │液晶螢幕各│注意，以適│                │
│六  │許          │              │      │一個。    │用鑰匙開啟│                │
│    │            │              │      │          │玻璃門，入│                │
│    │            │              │      │          │內徒手行竊│                │
│    │            │              │      │          │。        │                │
├──┼──────┼───────┼───┼─────┼─────┼────────┤
│    │95年01月21日│臺中縣太平市宜│林鍾潔│外套三件、│趁被害人未│                │
│    │上午某時    │昌路425號     │玉、林│信用卡十張│注意，以適│                │
│    │            │              │家承  │。        │用鑰匙開啟│                │
│七  │            │              │      │          │大門，並攜│                │
│    │            │              │      │          │帶其所有可│                │
│    │            │              │      │          │供作兇器使│                │
│    │            │              │      │          │用之螺絲起│                │
│    │            │              │      │          │子，入內行│                │
│    │            │              │      │          │竊。      │                │
├──┼──────┼───────┼───┼─────┼─────┼────────┤
│    │95年01月中旬│臺中市○○路1 │庚○○│電腦液晶螢│趁被害人未│                │
│    │某日上午8時2│段220之6號    │      │幕一個。  │注意，以適│                │
│八  │7分許       │              │      │          │用鑰匙開啟│                │
│    │            │              │      │          │大門，入內│                │
│    │            │              │      │          │徒手行竊。│                │
├──┼──────┼───────┼───┼─────┼─────┼────────┤
│    │95年02月01日│臺中市安順東二│己○○│車牌號碼G3│趁被害人未│                │
│九  │凌晨3時許   │街24號前      │      │V-952機車 │注意之際，│                │
│    │            │              │      │一部。    │徒手行竊。│                │
├──┼──────┼───────┼───┼─────┼─────┼────────┤
│    │95年02月02日│臺中市北屯區后│乙○○│NOKIA牌行 │趁被害人未│                │
│    │上午7時許   │庄七街171號   │      │動電話一支│注意，以適│                │
│一０│            │              │      │、車牌號碼│用鑰匙開啟│                │
│    │            │              │      │2V-7676號 │大門，入內│                │
│    │            │              │      │自用小客車│徒手行竊，│                │
│    │            │              │      │一部。    │並於竊得汽│                │
│    │            │              │      │          │車鑰匙後，│                │
│    │            │              │      │          │將被害人停│                │
│    │            │              │      │          │駐於門外之│                │
│    │            │              │      │          │自用小客車│                │
│    │            │              │      │          │駛離現場亦│                │
│    │            │              │      │          │竊取之。  │                │
├──┼──────┼───────┼───┼─────┼─────┼────────┤
│    │95年02月02日│臺中縣太平市樹│卯○○│現金新臺幣│趁被害人未│                │
│    │上午10時許  │孝路206號     │      │一千元、保│注意，以適│                │
│一一│            │              │      │單簿、保戶│用鑰匙開啟│                │
│    │            │              │      │卡、金飾二│大門，並攜│                │
│    │            │              │      │條、飾品一│帶其所有可│                │
│    │            │              │      │包、存摺二│供作兇器使│                │
│    │            │              │      │本。      │用之螺絲起│                │
│    │            │              │      │          │子，入內行│                │
│    │            │              │      │          │竊。      │                │
└──┴──────┴───────┴───┴─────┴─────┴────────┘


司法院資訊處製作；財團法人民間司法改革基金會備份。
